臺灣臺北地方法院民事判決　　　　　　　　　　　　　九十三年度再易字第四九號
　　再審　原告　　永晉股份有限公司
　　法定代理人　　郭奕堅
　　再審　被告　　展元貿易有限公司
　　法定代理人　　朱振焜
右當事人間請求再審之訴事件，再審原告對於本院中華民國九十三年六月二十四日九
十三年度再易字第三八號確定判決提起再審之訴，本院判決如下：
    主  文
再審之訴駁回。
再審訴訟費用由再審原告負擔。
    事  實
壹、再審原告方面：
一、聲明：
  (一)先位聲明：
    1.本院八十一年度北簡民字第五四○四號、八十一年度簡上字第五三六號、八十
      二年度再簡上字第三一號、八十四年度再易字第十四號、八十六年度再易字第
      十二號、八十九年度再易字第二號、九十一年度再易字第六號、九十一年度再
      易字第五三號、九十二年度再易字第十四號、九十二年度再易字第六二號、九
      十三年度再易字第十九號及九十三年度再易字第三八號確定判決均廢棄。
    2.再審被告應給付再審原告新臺幣（下同）六萬三千元及自民國七十六年八月一
      日起按年息百分之五計算之利息，及出庭雜費、業務損失費，以每日五千元計
      算。
  (一)備位聲明：
    1.同先位聲明之第一項。
    2.再審被告應返還系爭硬度計，如有不能彌補瑕疪，依先位聲明第二項辦理。
二、陳述：
  (一)再審原告於民國九十三年五月四日再審書狀內已載明：「前述確定判決以法院自
    由心證強行推翻公文書推定真正效力，違反民事訴訟法第三百五十五條第一項等
    規定」等語，原確定判決（即本院九十三年度再易字第三八號確定判決）竟認再
    審原告未具體指明本院九十三年度再易字第十九號確定判決有何顯然違背法規事
    由，而駁回再審原告之訴，原確定判決顯係違背事實。
  (二)原確定判決理由全部違背事實，適用法規當然顯有錯誤，再審原告依民事訴訟法
    第四百九十六條第一項第一款提起本件再審之訴。
三、證據：提出本院九十三年度再易字第三八號確定判決及ＡＩＴ函等影本為證。
貳、再審被告方面：本件未經言詞辯論，再審被告亦未提出書狀作何聲明或陳述。
參、本院依職權調取本院九十三年度再易字三八號卷宗。
    理  由
一、按不得上訴之判決，於宣示時確定，不宣示者，於送達時確定；又再審之訴，應
    於三十日之不變期間內提起；前項期間，自判決確定時起算，但再審之理由知悉
    在後者，自知悉時起算，民事訴訟法第三百九十八條第二項、第五百條第一項、
    第二項分別定有明文。查本院九十三年度再易字第三八號判決依法不得上訴，再
    審原告係於九十三年六月二三十日收受前開判決，此有送達證書附卷可稽，是前
    開判決即於該日確定。再審原告於同年七月二十六日提起本件再審之訴，符合三
    十日不變期間之規定，其提起本件再審之訴，自屬合法。
二、按再審之訴，顯無再審理由者，得不經言詞辯論，以判決駁回之，民事訴訟法第
    五百零二條第二項定有明文。又民事訴訟法第四百九十六條第一款所謂適用法規
    顯有錯誤，不包括漏未斟酌證據及認定事實錯誤之情形在內，亦非指法律上見解
    之歧異，最高法院六十三年台上字第八八○號判例、最高行政法院五十九年裁字
    第十四號判例意旨可資參照。是民事訴訟法第四百九十六條第一項第一款所規定
    ，確定判決適用法規顯有錯誤者，得以再審之訴對於確定終局判決聲明不服，該
    本款所謂適用法規顯有錯誤，係指確定判決所適用之法規，顯然不合於法律規定
    ，或與現尚有效之判例、解釋，顯然違反者而言，不包括認定事實錯誤、法律見
    解上歧異之情形在內。
三、再審原告於前訴訟程序中提起再審之訴，主張本院八十一年度北簡民字第五四○
    四號、八十一年度簡上字第五三六號、八十二年度再簡上字第三一號、八十四年
    度再易字第十四號、八十六年度再易字第十二號、八十九年度再易字第二號、九
    十一年度再易字第五三號、九十二年度再易字第十四號、九十二年度再易字第六
    二號及九十三年度再易字第十九號確定判決消極不適用民事訴訟法第三百五十五
    條第一項、第二百八十一條之規定，有適用法規顯有錯誤之再審事由。經查，原
    確定判決綜據全案卷證認為：「民事訴訟法第二百二十二條第一項規定之意旨乃
    在於規範法院得心證過程所應受之拘束，再審原告並未具體指明本院九十三年度
    再易字第十九號確定判決於有何違反前述規定之事由該條文規定，核與民事訴訟
    法第四百九十六條第一項第一款之再審要件不符」，因而不經言詞辯論，駁回其
    再審之訴，經核並無前項最高法院判例所指適用法規顯有錯誤之情形。再審原告
    雖主張其於九十三年五月四日再審書狀內已載明前述確定判決有消極不適用民事
    訴訟法第三百五十五條第一項及第二百八十一條規定之再審事由云云；惟查，再
    審原告指摘本院九十一年再易字第五三號、九十二年度再易字第十四號、九十二
    年度再易字第六二號及九十三年度再易字第十九號確定判決有適用法規顯然錯誤
    之再審事由，均與本院九十三年度再易字第三八號確定判決無涉，自難執為本件
    之再審理由。又原確定判決係就本院九十三年度再易字第十九號確定判決有無再
    審事由為判斷，並未就兩造之爭執為任何事實之認定，自無違反民事訴訟法第三
    百五十五條第一項及第二百八十一條規定之可言，至於再審原告其餘主張，均係
    就本院八十一年度北簡字第五四０四號、八十一年度簡上字第五三六號判決為指
    摘，要與本院九十三年度再易字第三八號確定判決無涉。此外，再審原告並未具
    體指摘原確定判決有何其他消極不適用法規之情事，其仍執陳詞，指摘原確定判
    決適用法規顯有錯誤云云，核其內容，無非徒憑己見，漫指前訴訟程序歷審斟酌
    證據或認定事實為不當，均與民事訴訟法第四百九十六條第一項第一款之再審要
    件不符。所請廢棄改判，顯非正當，應不經言詞辯論，逕予駁回。
四、據上論結，本件再審之訴為顯無理由，依民事訴訟法第五百零二條第二項、第七
    十八條，判決如主文。
中　　　華　　　民　　　國　　九十三　　年　　　八　　　月　  十九 　　　日
                    民事第二庭  審判長法  官    丁蓓蓓
                                      法  官    吳燁山
                                      法  官    李家慧
右正本係照原本作成
本判決不得上訴。
中　　　華　　　民　　　國　　九十三　　年　　　八　　　月　　 十九 　　日
                                      書記官    劉芳菊
